【裁判字號】    99,抗,170
【裁判日期】    990222
【裁判案由】    聲請撤銷緩刑
【裁判全文】
臺灣高等法院刑事裁定                   99年度抗字第170號
抗  告  人
即受刑  人  甲○○
上列受刑人因聲請撤銷緩刑案件，不服台灣桃園地方法院99年1
月12日所為98年度撤緩字第239號裁定(聲請案號：98年度執聲字
第3033號)，提起抗告，本院裁定如下：
    主  文
原裁定撤銷，發回台灣桃園地方法院。
    理  由
一、原裁定意旨略以：受刑人甲○○因妨害性自主案件，經台灣
    桃園地方法院於98年10月12日以九十八年度審簡字第三○三
    號判決判處有期徒刑八月，緩刑五年確定，該上開判決書在
    卷可稽。嗣聲請人即執行檢察官按址通知受刑人應於98年11
    月25日下午2時至該署刑事執行科報到，然受刑人逾期未到
    ，聲請人復又於98年12月1日發函通知受刑人應於文到十日
    內報到執行，如逾期不報到，即依違反保安處分執行法第七
    十四條之二第二款規定，聲請撤銷緩刑之宣告，而受刑人依
    然未到，有檢察官執行保護管束命令及送達證書在卷可憑，
    堪認受刑人確有因合法傳喚無正當理由不到案，及未服從檢
    察官命令之情事，且因受刑人未到案執行而無法向執行保護
    管束者報告近況，經審酌其上開情節確屬重大，而依其所涉
    前開妨害性自主案件之犯罪動機、目的、手段、生活狀況等
    一切情狀，顯見原宣告之緩刑難收其預期效果，而有執行刑
    罰之必要，是聲請人上開之聲請，核與保安處分執行法第七
    十四條之二第二款及第四款、第七十四條之三第一項及刑法
    第七十五條之一第一項第四款之規定並無不合，受刑人之緩
    刑宣告應予撤銷。
二、抗告意旨略以：抗告人因住所遷移，另租屋於他處，根本未
    收到執行傳票，因而未報到。且當時抗告人因妨害性自主案
    件，依例必須到桃園縣社會局心理諮商十六堂課，上課地點
    在榮總桃園分院，抗告人均有前往上課，原審驟認係無正當
    理由，尚嫌率斷云云。
三、按保安處分執行法第七十四條之二第二款規定：受保護管束
    人在保護管束期間內，應遵守左列事項：(二)、服從檢察官
    及執行保護管束者之命令。而該款所謂之「服從命令」，自
    以知悉命令之內容為前提，始有服從與否之論斷。如未收到
    傳票，而根本不知命令之內容，自無違反該款所定之應遵守
    事項可言。又刑事訴訟法第六十二條規定：送達文書，除本
    章有特別規定外，準用民事訴訟法之規定。依民事訴訟法第
    一百三十八條寄存送達之規定：送達不能依前二條規定為之
    者，得將文書寄存送達地之自治或警察機關，並作送達通知
    書兩份，一份黏貼於應受送達人住居所、事務所、營業所或
    其就業處所門首，另一份置於該送達處所信箱或其他適當位
    置，以為送達。寄存送達，自寄存之日起，經十日發生效力
    。寄存之文書自寄存之日起，寄存機關應保存二個月。可知
    ，寄存送達係一種擬制之送達，受送達人實際上是否收到傳
    票，有待進一步認定。最高法院九0年度台抗字第三三號裁
    定要旨亦謂：民事訴訟法第一百三十八條所規定之寄存送達
    ，限於不能依同法第一百三十六條及第一百三十七條規定為
    送達者，始得為之。倘其送達之處所並非應受送達人之住居
    所、事務所或營業所，即不得於該處所為寄存送達。如於該
    處所為寄存送達，應於應受送達人實際領取該訴訟文書時，
    始生送達之效力。
四、經查：抗告人因妨害性自主案件，經台灣桃園地方法院判處
    有期徒刑八月，緩刑五年確定在案，有判決書乙份可參。嗣
    台灣桃園地方法院檢察署檢察官核發執行傳票，通知抗告人
    應於九十八年十一月二十五日下午二時前往報告，該傳票係
    於九十八年十一月五日分寄往抗告人戶籍地即桃園縣楊梅鎮
    ○○街一七五號四樓之三及居所地即同鎮○○街一七五號八
    樓之一。嗣因抗告人未遵時報到，檢察官乃另發函通知抗告
    人應於文到十日至該署報到，該函係於九十八年十二月七日
    寄存送達上開二址，有傳票影本四紙在卷可參。可知，上開
    二次通知之傳票均係寄存送達。而抗告人於九十八年六月十
    六日起租住於楊梅鎮○○街五六八巷九號六樓，有所提之租
    賃契約書乙份可參，顯見上開傳票寄存送達抗告人時，抗告
    人並未居住傳票所載之上開二址，則抗告人嗣後究有無或於
    何時前往領取傳票，自有待進一步查明，始能認定抗告人是
    否故意不服從檢察官及執行保護管束者之命令，而有違反上
    開應遵守事項，應撤銷緩刑之情事。從而，本件抗告核有理
    由，應由本院將原裁定撤銷，發回台灣桃園地方法院調查後
    ，另為適法之裁定。
五、據上論斷，依刑事訴訟法第四百一十三條前段，裁定如主文
    。
中    華    民    國    99    年    2     月    22    日
                  刑事第十七庭  審判長法  官  王聰明
                                      法  官  黃雅芬
                                      法  官  陳世宗
以上正本證明與原本無異。
不得再抗告。
                                      書記官  李佳穎
中    華    民    國    99    年    2     月    23    日

司法院資訊處製作；財團法人民間司法改革基金會備份。
